【裁判字號】    95,易,30
【裁判日期】    950120
【裁判案由】    傷害
【裁判全文】
臺灣基隆地方法院刑事判決                95年度易字第30號
公  訴  人  臺灣基隆地方法院檢察署檢察官
被      告  乙○○
上列被告因傷害案件，經檢察官聲請以簡易判決處刑（94年度偵
字第3331號），本院認為不宜，改依通常程序進行審理，並判決
如下：
    主  文
本件公訴不受理。
    理  由
一、本件傷害案件之公訴意旨詳如聲請簡易判決處刑書（如附件
    ）所載。
二、按告訴乃論之罪，告訴人於第一審辯論終結前得撤回告訴；
    又告訴經撤回者，應諭知不受理之判決，刑事訴訟法第238
    條第1項、第303條第3款分別定有明文。
三、查本件被告乙○○被訴傷害案件，公訴人認係觸犯刑法第27
    7條第1項之傷害罪嫌，依同法第287 條前段規定，須告訴乃
    論。茲因雙方業已達成和解，告訴人甲○○並於本院調查時
    當庭具狀聲明撤回告訴，揆諸前開說明，本件顯有刑事訴訟
    法第451條之1第4 項但書所列不宜以簡易判決處刑之事由，
    爰依職權改以通常程序進行審理，並不經言詞辯論，逕為不
    受理判決之諭知。
據上論斷，應依刑事訴訟法第452條、第303條第3款、第307 條，
判決如主文。
中    華    民    國    95    年    1     月    20    日
                  刑事第五庭審判長法  官  陳志祥
                                  法  官  王慧惠
                                  法  官  楊皓清
以上正本證明與原本無異。
對於本件判決如有不服，應於收受送達後10日內，向本院提出上
訴書狀，上訴於臺灣高等法院，並按他造當事人之人數附具繕本
。
中    華    民    國    95  年    1    月    20      日
                                  書記官   王月娥
附件：
臺灣基隆地方法院檢察署檢察官聲請簡易判決處刑書
                                        94年度偵字第3331號
      被      告  乙○○  男  37歲（民國○○年○○月○日生）
                          住基隆市○○區○○路36巷86號5樓
                          國民身分證統一編號：Ｚ000000000號
上列被告因傷害案件，業經偵查終結，認為宜以簡易判決處刑，
茲敘述犯罪事實及證據並所犯法條如下：
          犯罪事實
一、乙○○為基隆市○○區○○路36巷麗景江山社區之住戶，於
    94年5月25日下午6時許，駕駛自用小客車返回該社區時，行
    經該社區大門車輛進口處之刷卡管制柵欄機時，因不願以刷
    卡方式駕駛車輛進入該社區，堅持由警衛打開柵欄，經警衛
    連家漢勸導不成，連家漢遂請求社區總幹事甲○○出面處理
    ，甲○○請求乙○○將上開車輛駛離該處不從，遂拍打乙○
    ○之車身，並與乙○○生口角爭執，乙○○基於傷害人之身
    體之犯意，從該車取出長約60公分輪胎板手鐵條，朝甲○○
    右上臂揮擊，致甲○○受有瘀青紅腫約10乘以2公分及15乘
      以2公分等傷害。
  二、案經被害人甲○○訴請偵辨。
          證據並所犯法條
一、訊據被告乙○○對於上揭時、地傷害告訴人甲○○之事實坦
    承不諱，核與告訴人於本署偵查中指訴綦詳，並經證人連家
    漢於本署偵查中具結證述屬實，復有行政院衛生署基隆醫院
    驗傷診斷書影本1件在卷可查。是本件事證明確，被告犯嫌
    洵堪認定。
二、核被告乙○○所為係犯刑法第277條第1項普通傷害罪嫌。
三、依刑事訴訟法第451條第1項聲請逕以簡易判決處刑。
      此    致
臺灣基隆地方法院基隆簡易庭
中    華    民    國    94    年    11    月    30    日
                                檢察官  賴  秋  萍
本件正本證明與原本無異
中    華    民    國    94    年    12    月    8    日
                                書記官  沈  三  郎
附錄參考法條：
刑法第277條第1項
中華民國刑法第277條
(普通傷害罪)
傷害人之身體或健康者，處3年以下有期徒刑、拘役或1千元
以下罰金。


司法院資訊處製作；財團法人民間司法改革基金會備份。
